
\vspace{1.8em}
\begin{minipage}{\textwidth}
\stepcounter{mallinumber}
\textbf{Tüüpsõnamall \arabic{mallinumber}\,\vadja{toho}}\\

\begin{sideways}
\begin{tabular}{l l}
muutvormimall & tunnused \\
\hline
\underline{toh}\,+\,o & \textsc{ sg nom } \\
\underline{toh}\,+\,o & \textsc{ sg gen } \\
\underline{toh}\,+\,tõ & \textsc{ sg par } \\
\underline{toh}\,+\,tosõ & \textsc{ sg ill } \\
\underline{toh}\,+\,oz & \textsc{ sg ine } \\
\underline{toh}\,+\,oss & \textsc{ sg ela } \\
\underline{toh}\,+\,ollõ & \textsc{ sg all } \\
\underline{toh}\,+\,oll & \textsc{ sg ade } \\
\underline{toh}\,+\,olt & \textsc{ sg abl } \\
\underline{toh}\,+\,ossi & \textsc{ sg tra } \\
\underline{toh}\,+\,ossaa & \textsc{ sg ter } \\
\underline{toh}\,+\,oka & \textsc{ sg com } \\
\underline{toh}\,+\,od & \textsc{ pl nom } \\
\underline{toh}\,+\,ojõ & \textsc{ pl gen } \\
\underline{toh}\,+\,oit & \textsc{ pl par } \\
\underline{toh}\,+\,oisõ & \textsc{ pl ill } \\
\underline{toh}\,+\,oiz & \textsc{ pl ine } \\
\underline{toh}\,+\,oiss & \textsc{ pl ela } \\
\underline{toh}\,+\,oillõ & \textsc{ pl all } \\
\underline{toh}\,+\,oill & \textsc{ pl ade } \\
\underline{toh}\,+\,oilt & \textsc{ pl abl } \\
\underline{toh}\,+\,oissi & \textsc{ pl tra } \\
\underline{toh}\,+\,oissaa & \textsc{ pl ter } \\
\underline{toh}\,+\,oika & \textsc{ pl com } \\
\end{tabular}
\end{sideways}
\captionof{table}{Tüüpsõna \arabic{mallinumber}\,\textit{toho} ekstraheeritud muutvormimallid.}
\label{tab:tüüpsõnamall-toho}

\end{minipage}

 
\vspace{1em}
\noindent Tüüpsõna hõlmab vormisõnastiku 2 lekseemi: \vadja{\underline{toh}o} ja \vadja{\underline{roh}o}.
